臺灣臺南地方法院刑事判決
111年度易字第533號
公  訴  人  臺灣臺南地方檢察署檢察官
被      告  鄭一平





上列被告因竊盜案件，經檢察官提起公訴（111年度偵字第9937
號），嗣被告於本院準備程序中就被訴事實為有罪之陳述，經本
院裁定以簡式審判程序審理，判決如下：
    主  文
鄭一平犯如附表所示之罪，各處如附表所示之刑，應執行有期徒
刑拾月。
未扣案犯罪所得小型側背包壹個、新臺幣參仟柒佰元、側背包壹
個、電動車鑰匙壹支、新臺幣貳萬元、斜背包壹個、電動腳踏車
鑰匙壹支、新臺幣貳佰元均沒收，於全部或一部不能沒收或不宜
執行沒收時，均追徵其價額。
    事實及理由
一、程序部分：
　　本案被告鄭一平所犯係死刑、無期徒刑或最輕本刑為3年以
    上有期徒刑以外之罪，亦非屬高等法院管轄第一審案件之罪
    ，其於本院準備程序中就被訴事實為有罪之陳述，經本院告
    知簡式審判程序之旨，並聽取檢察官及被告之意見後，依刑
    事訴訟法第273條之1第1項之規定，裁定行簡式審判程序，
    是依刑事訴訟法第273條之2規定，本件之證據調查，不受同
    法第159條第1項、第161條之2、第161條之3、第163條之1及
    第164條至第170條所規定證據能力認定及調查方式之限制，
    並得依同法第310條之2準用第454條之規定製作略式判決書
    。另本判決所引用之非供述證據，與本案待證事實均具有證
    據關聯性，且無證據證明係公務員違背法定程序所取得，依
    刑事訴訟法第158條之4規定之反面解釋，自有證據能力。
二、本案犯罪事實及證據，除下列更正及補充外，其餘均引用檢
    察官起訴書之記載（如附件）：
　㈠事實欄㈠第3行「分別」更正為「接續」；「EDI SUSILO」更
    正為「EDY SUSILO」；第4行「埃廸」更正為「埃迪」；第6
    至7行「置物上」補充為「置物架上」。
　㈡證據部分增列「被告鄭一平於本院準備程序及審理時之自白
    」。　
三、論罪科刑：
　㈠刑法第321條第1項第1款之侵入住宅竊盜罪，其所謂「住宅」
    ，乃指人類日常居住之場所而言。本件被告2次所侵入行竊
    之外籍移工宿舍，係供外籍移工日常生活居住之場所，應屬
    住宅無訛，故核被告鄭一平2次所為，均係犯刑法第321條第
    1項第1款之侵入住宅竊盜罪。
　㈡竊盜罪之保護法益為所有權人或持有人之財產監督權，故罪
    數之計算係以行為人侵害之財產監督權為標準，縱使行為人
    竊得之財物分屬數人所有，但如僅侵害一個財產監督權，則
    仍不生一行為而觸犯數罪名之問題。本件犯罪事實㈠部分，
    被告所侵入工地宿舍之B06號寢室，係被害人埃迪（EDY SUS
    ILO）、卡路狄（KOIRUDIN）共同居住使用之房間，僅分設
    不同床鋪，此據該2位被害人於警詢證述在卷（警卷第8、12
    頁），並有現場照片在卷可參（警卷第23至33頁），該寢室
    內之財物應視為同一財產監督權較為合理，則被告係於密切
    接近之時間侵入上開共同居住寢室行竊，縱竊得之財物分屬
    被害人2人所有，但僅侵害一個財產監督權法益，各行為之
    獨立性極為薄弱，且自始係出於同一意圖為自己不法所有之
    目的，依一般社會健全觀念，在時間差距上，難以強行分開
    ，應視為數個舉動之接續施行，合於包括之一行為予以評價
    ，為接續犯，僅論以一侵入住宅竊盜罪，不生想像競合之問
    題。
　㈢被告所犯上開2罪，犯意各別，行為互殊，應分論併罰。
　㈣爰審酌被告不思循正當途徑取財，恣意侵入他人住宅竊取財
    物，所為實應予非難，復考量被告各次犯罪動機、行竊之手
    段、所竊得之財物價值，以及被告犯後坦承犯行，然迄未賠
    償各被害人所受損害或徵得其等諒解，兼衡被告有因竊盜案
    件經法院論罪科刑並執行刑罰完畢之紀錄，有臺灣高等法院
    被告前案紀錄表1份附卷可查，素行非佳，暨被告於本院審
    理中自述之智識程度及家庭經濟生活狀況（本院卷第101頁
    ）等一切情狀，分別量處如主文所示之刑，並考量被告2次
    犯罪類型相同、犯罪時間尚近、犯罪態樣及手段相似，所侵
    害者均為財產法益，同時斟酌數罪所反應行為人之人格及犯
    罪傾向，兼顧刑罰衡平原則、責罰相當原則等，整體評價其
    應受矯治之程度，合併定其應執行刑如主文所示。
四、沒收部分：
  ㈠按犯罪所得，屬於犯罪行為人者，沒收之；於全部或一部不
    能沒收或不宜執行沒收時，追徵其價額，刑法第38條之1第1
    項前段、第3項分別定有明文。又按犯罪所得之沒收或追徵
    ，有過苛之虞、欠缺刑法上之重要性、犯罪所得價值低微，
    或為維持受宣告人生活條件之必要者，得不宣告或酌減之，
    同法第38條之2第2項亦有明文。
  ㈡查被告本案2次竊得如附表所示之財物，核均屬其犯罪所得，
    未據扣案，且迄未發還予被害人埃迪（EDY SUSILO）、卡路
    狄（KOIRUDIN）、拉斯明（LASIMIN），被告亦迄未為任何
    賠償，此據被告於本院審理時供述在卷（本院卷第101頁）
    。其中，「小型側背包1個及現金新臺幣（下同）3,700元」
    、「側背包1個、電動車鑰匙1支及現金2萬元」、「斜背包1
    個、電動腳踏車鑰匙1支及現金200元」，此部分犯罪所得倘
    予宣告沒收或追徵，復查無刑法第38條之2第2項所規定過苛
    之虞、欠缺刑法上之重要性、犯罪所得價值低微，或為維持
    受宣告人生活條件之必要等情形，為使被告不能坐享犯罪成
    果，以杜絕犯罪誘因及回復合法財產秩序，自均應依刑法第
    38條之1第1項前段、第3項規定宣告沒收，並於全部或一部
    不能沒收或不宜執行沒收時，追徵其價額。
  ㈢至其餘「居留證、健保卡、印尼身分證」、「居留證、健保
    卡、金融卡、印尼身分證、駕照」，因係專屬於個人身分證
    明、資格、就醫或存提款之用，具有個人專屬性，經被害人
    向所屬政府機關或金融機構申請註銷、掛失止付並補發新證
    件及卡片後，原證件及卡片即失其效用，難謂對他人具有財
    產上價值，欠缺刑法上之重要性，爰依刑法第38條之2第2項
    規定，均不予宣告沒收或追徵。
據上論斷，應依刑事訴訟法第273條之1第1項、第299條第1項前
段、第310條之2、第454條第2項，判決如主文。
本案經檢察官李宗榮提起公訴，檢察官羅瑞昌到庭執行職務。
中　　華　　民　　國　　111 　年　　7 　　月　　29　　日
                  刑事第七庭    法　官  吳彥慧
以上正本證明與原本無異。
如不服本判決應於收受本判決後20日內向本院提出上訴書狀，並
應敘述具體理由。其未敘述上訴理由者，應於上訴期間屆滿後20
日內向本院補提理由書狀（均須按他造當事人之人數附繕本）「
切勿逕送上級法院」。 
　　　　　　　　　　　　　　　　書記官 張儷瓊
中　　華　　民　　國　　111 　年　　8 　　月　　1 　　日
附錄本案論罪科刑法條：
中華民國刑法第321條第1項
犯前條第1項、第2項之罪而有下列情形之一者，處6月以上5年以
下有期徒刑，得併科50萬元以下罰金：
一、侵入住宅或有人居住之建築物、船艦或隱匿其內而犯之。
二、毀越門窗、牆垣或其他安全設備而犯之。
三、攜帶兇器而犯之。
四、結夥三人以上而犯之。
五、乘火災、水災或其他災害之際而犯之。
六、在車站、港埠、航空站或其他供水、陸、空公眾運輸之舟、
    車、航空機內而犯之。

附表：
編號 犯罪事實 犯罪所得 罪名及宣告刑 1 犯罪事實㈠ 小型側背包1個(內有居留證、健保卡、印尼身分證、現金3700元)及側背包1個（內有居留證、健保卡、金融卡、印尼身分證、駕照、電動車鑰匙1支及現金2萬元）。 鄭一平犯侵入住宅竊盜罪，處有期徒刑捌月。 2 犯罪事實㈡ 斜背包1個（內有電動腳踏車鑰匙1支及現金200元）。 鄭一平犯侵入住宅竊盜罪，處有期徒刑柒月。 

附件：
臺灣臺南地方檢察署檢察官起訴書
                                     111年度偵字第9937號
　　被　　　告　鄭一平　男　49歲（民國00年0月00日生）
　　　　　　　　　　　　住○○市○○區○○路000號
　　　　　　　　　　　　居高雄市○○區○○○路00○00號
　　　　　　　　　　　　國民身分證統一編號：Z000000000號
上列被告因竊盜案件，業經偵查終結，認應提起公訴，茲將犯罪
事實及證據並所犯法條分敘如下：
　　    犯罪事實
一、鄭一平意圖為自己不法之所有，於：
  ㈠民國111年1月14日1時38分許，趁臺南市○區○○路0段000號移
    工居住的工地宿舍未關門，侵入該宿舍再開啟房門進入2樓B
    06號寢室內，分別竊取移工EDI SUSILO(印尼籍，中文姓名
    ：埃廸)所有，置於其床尾置物櫃上之小型側背包1個(內有
    居留證、健保卡、印尼身分證、現金新臺幣3700元)及KOIRU
    DIN(印尼籍，中文姓名：卡路狄)所有，置於其床邊置物上
    之側背包1個(內有居留證、健保卡、金融卡、印尼身分證、
    駕照、電動車鑰匙及現金新臺幣2萬元)。得手後離去。
  ㈡111年1月21日3時44分許，自上開宿舍後方樓梯上樓，開門侵
    入B04號寢室內，竊取LASIMIN(印尼籍，中文姓名：拉斯明)
    所有，置於衣櫃之斜背包1個(內有電動腳踏車鑰匙及現金新
    臺幣200元)，得手後離去。
    嗣經警依監視器錄得影像循線查獲。
二、案經臺南市政府警察局第一分局移送偵辦。
    　　證據並所犯法條
一、證據名稱及待證事實：
    證據１：被告鄭一平警詢之陳述。
    待證事實：坦承於111年1月14日、21日先後2次侵入上開移
              工宿舍寢室內行竊。(供稱111年1月14日印象中
              只竊得2個包包，內有3700元。1月21日竊得1個
              包包，忘記有無現金)
    證據２：被害人埃廸、卡路狄、拉斯明警詢之陳述。
    待證事實：證述上開被竊之事實、財物。
    證據３：現場照片22張、監視器錄影畫面截圖22張。
    待證事實：案發現場情形及被告侵入上開宿舍之過程。
二、所犯法條：
    被告所為，係犯刑法第321條第1項第1款之加重竊盜罪嫌。
    其先後2次犯行請分論併罰。
三、依刑事訴訟法第251條第1項提起公訴。
　　此　致
臺灣臺南地方法院
中　　華　　民　　國　 111　　年　　4 　　月　　25　　日
                              檢察官   李宗榮
本件正本證明與原本無異
中　　華　　民　　國　 111　　年　　5 　　月　　 4　　日
                              書記官   陳湛繹
附錄本案所犯法條全文：
中華民國刑法第321條
犯前條第 1 項、第 2 項之罪而有下列情形之一者，處 6 月以
上 5 年以下有期徒刑，得併科 50 萬元以下罰金：
一、侵入住宅或有人居住之建築物、船艦或隱匿其內而犯之。
二、毀越門窗、牆垣或其他安全設備而犯之。
三、攜帶兇器而犯之。
四、結夥三人以上而犯之。
五、乘火災、水災或其他災害之際而犯之。
六、在車站、港埠、航空站或其他供水、陸、空公眾運輸之舟、
    車、航空機內而犯之。
前項之未遂犯罰之。